# 求问陈版主关于租赁合同提前终止

提问人：Xxin0908 时间：2023-10-25 11:24:38
请教陈版主
公司因自由房租转固，需终止部分作为承租人的租赁合同。
1 ）是否可以直接按照处置处理？但准则中未见有对处置的专门描述，是否按照租赁变更处理更符合商业逻辑（因为公司通常有一个内部决议的过程）；
2 ）如果按照租赁变更处理，如果确认租赁变更开始日，按照公司内部决议或者租赁终止协议的合同签订日可以吗谢谢陈版主！

回答人：chenyiwei
提前终止租赁按照租赁变更处理。如果变更当日直接终止租赁的，则直接按照使用权资产处置和租赁负债终止确认处理；如果在变更租约后仍需租赁一段时间，则按照缩短租赁期的租赁变更处理。根据《企业会计准则第 21 号——租赁》第二十九条规定：“租赁变更导致租赁范围缩小或租赁期缩短的，承租人应当相应调减使用权资产的账面价值，并将部分终止或完全终止租赁的相关利得或损失计入当期损益”。
租赁变更日为租赁终止协议的合同签订日。